【裁判字號】    89,中簡上,254
【裁判日期】    890424
【裁判案由】    違反就業服務法
【裁判全文】
臺灣臺中地方法院刑事判決                      八十九年度中簡上字第二五四號
    上  訴  人  臺灣臺中地方法院檢察署檢察官
    被      告  甲○○
右上訴人因被告違反就業服務法案件，不服臺灣臺中地方法院臺中簡易庭八十九年度
中簡字第七一０號中華民國八十九年四月二十四日第一審簡易判決（聲請案號：臺灣
臺中地方法院檢察署八十八年度偵字第二三二六九號），提起上訴，及移送併辦審理
（八十九年度偵字第七六三八號），本院管轄之第二審合議庭判決如左：
    主  文
原判決撤銷。
甲○○連續意圖營利，違反任何人不得媒介外國人非法為他人工作之規定，科罰金新
臺幣伍萬元，如易服勞役，以新臺幣玖佰元即銀元參佰元折算壹日。
    事  實
一、甲○○係祈利國際開發有限公司員工（聲請簡易判決處刑書誤為福星人才仲介有
    限公司員工），從事代辦外籍勞工之業務。其先後於民國八十六年七月五日為高
    聖權（已由檢察官另為不起訴處分確定）代辦申請菲律賓籍監護工黛安娜（ＤＯ
    ＮＯＳＯ  ＤＩＡＮＡ  ＬＡＣＡＳＴＥ）在臺中仁愛醫院大里分院看護高聖權
    之兄高春和，及於八十七年十二月十八日為黃坤鄰代辦申請菲律賓籍監護工蕾尼
    拉（ＤＡＧＯＳ  ＬＥＯＮＩＬＡ  ＧＡＢＤＧ）在臺中市南屯區○○○路○段
    四六０號看護黃坤鄰之父親，嗣因高春和於八十七年九月二十八日死亡，而黃坤
    鄰亦不滿意蕾尼拉之工作表現，甲○○本須代為辦理轉換雇主手續，方得將菲律
    賓籍監護工黛安娜及蕾尼拉再仲介予其他雇主，詎甲○○明知任何人不得媒介外
    國人非法為他人工作，竟基於意圖營利之概括犯意：(1)先於八十七年九月二十八
    日，將黛安娜帶離高聖權處後，未辦理轉換外勞雇主手續前，即於同年十月三十
    日仲介予蔡梅（已由檢察官另為不起訴處分確定），以每月新臺幣（下同）一萬
    五千八百四十元之價格（聲請簡易判決處刑書誤繕為一萬五千元），聘僱黛安娜
    在臺北林口長庚醫院、臺中澄清醫院中港分院及臺中中山醫院大慶分院等地從事
    看護蔡梅之母親蔡肅甚之工作，蔡梅則交付二萬元仲介費予甲○○；(2)甲○○復
    承上開犯意，於八十七年十二月二十八日，將蕾尼拉帶離黃坤鄰住處後，未辦理
    轉換外勞雇主手續前，即於八十八年一月二日仲介予夏玉蓮，以每月一萬八千二
    百四十元之價格，聘僱蕾尼拉在臺中縣和平鄉○○村○○路○段鐵坑巷二之二號
    從事家庭幫傭工作，夏玉蓮亦交付三萬元仲介費予甲○○。嗣於八十八年七月二
    十二日蕾尼拉主動向警說明，而查獲上開(2)之事實；又於同年七月二十六日（聲
    請簡易判決處刑書誤繕為同年十月五日），黛安娜為警在臺中市中山醫院查獲，
    始知上情。
二、案經臺中市警察局第一分局、第二分局分別報請臺灣臺中地方法院檢察署檢察官
    偵查後聲請簡易判決處刑及移送併辦審理。
    理  由
一、訊據被告甲○○於本院審理中對於右揭時、地未經行政院勞工委員會核准即仲介
    菲律賓籍監護工黛安娜、蕾尼拉予蔡梅、夏玉蓮，並收取仲介費用之事實坦承不
    諱，核與證人菲律賓籍監護工黛安娜、蕾尼拉、黃坤鄰在警訊中及證人高聖權、
    蔡梅、夏玉蓮在警訊及偵查中所述相符，並有行政院勞工委員會八十八年八月五
    日台八十八勞職外字第０九０三三二六號函（受文者為高聖權）、死亡證明書、
    臺中市警察局第一分局臨檢表各乙份，及收據三張在卷可稽，本件事證明確，被
    告犯行洵堪認定。
二、核被告所為，係犯就業服務法第五十六條、第五十九條第二項之意圖營利非法媒
    介外國人工作罪。被告先後二次犯行，時間緊接，方法相同，所犯係構成要件相
    同之罪，顯係基於概括犯意反覆為之，為連續犯，應依刑法第五十六條之規定，
    以一罪論，並加重其刑。另檢察官移送併案審理部分，雖未經起訴，惟與經起訴
    之部分有連續犯之裁判上一罪關係，本院自得併予審酌。原審予以論科，尚非無
    見，惟查被告甲○○於起訴後復又查獲其意圖營利，於八十八年一月二日媒介菲
    律賓籍監護工蕾尼拉非法為夏玉蓮工作，此部分犯行原審未及併予審酌，尚有未
    洽，檢察官執此提起上訴，指摘原判決不當，為有理由，應由本院將原判決撤銷
    改判。爰審酌被告非法仲介外籍勞工影響國家整體經濟秩序、然前無犯罪紀錄，
    有卷附臺灣高等法院被告全國前案紀錄表可按，犯罪所得非鉅、犯罪後坦承犯行
    等一切情狀，量處如主文第二項所示之刑，並諭知易服勞役之折算標準，以示懲
    儆。
三、被告經合法傳喚，無正當理由不到庭，爰不待其陳述而逕行判決，附此敘明。
據上論斷，應依刑事訴訟法第四百五十五條之一第一項、第三項、第三百六十九條第
一項前段、第三百六十四條、第二百九十九條第一項前段、第三百七十一條，就業服
務法第五十六條、第五十九條第二項，刑法第十一條前段、第五十六條、第四十二條
第二項，罰金罰鍰提高標準條例第二條，判決如主文。
本案經檢察官劉國賓到庭執行職務
中      華      民      國      八十九      年    十二    月    十二    日
                                      臺灣臺中地方法院刑事第四庭
                                          審判長法  官  蕭  志  鋒
                    法  官  許  月  馨
                                                法  官  卓  進  仕
右正本證明與原本無異。
不得上訴。
                                                書記官
中    華    民    國      八十九      年       十二      月     十二    日
附錄本案論罪科刑法條全文：
就業服務法第五十九條第二項
違反第五十六條之規定者，處六月以下有期徒刑、拘役或科或併科新台幣十五萬元以
下罰金。
意圖營利而犯前項之罪者，處三年以下有期徒刑、拘役或科或併科新台幣六十萬元以
下罰金。


司法院資訊處製作；財團法人民間司法改革基金會備份。
